# 请教，固定资产与无形资产划分依据。

提问人：yyljw 时间：2013-03-24 09:02:47
一种化工产品在实验室试制成功后，开始固定资产安装与生产线调试。按图纸安装好设备后投料试车生产，整个过程即是生产线调试的过程也是产品工业化生产的过程，期间需要投入大额的原料和人员、电力历时可能超过一年，固定资产调试成功的同时生产工艺也成熟了，可是组成固定资产的设备使用期限为 10 年但产品的生产周期在5-10年期，请问以何标准将生产调试时发生的大量成本转入固定资产和非专利技术（不可能申请专利这是商业机密）。

回答人：chenyiwei
回复 yyljw 的帖子
对于这种情况，是否满足开发支出资本化条件中“归属于该无形资产开发阶段的支出能够可靠地计量”这一条？如果是，则可能导致不能单独确认为一项非专利技术。（建议根据具体情况具体分析，因为此处的情况描述很简略）
还有一种可能性是：如果设备本身与企业原有的常规设备差异不大，则对于归属固定资产原价的成本按照常规方式归集，并在达到预定可使用状态后转入固定资产；对于整体支出（主要是后续调试阶段中的人工、材料、电力等）超出计入固定资产价值的部分则确认为“无形资产——非专利技术”，但这种方法的前提是：固定资产本身与常规情况下本企业使用的固定资产差别不大；可明确确定归属于固定资产购建活动的成本。

提问人：yyljw 时间：2013-03-24 13:35:43
谢谢陈老师，因为产品在实验室已经完成公司经论证认为其工业化生产一定可行，但是整个调试的过程主要受技术限制时间无法确实，期间投入的原材料等费用的无法可靠地估计但可以归集起来，可不可以将设备安装好后发生的调试费用减去试车产品收入的差额列入“无形资产-非专利技术”。再次感谢！

回答人：chenyiwei
这种处理方式适用的前提是：该设备本身是公司使用的通用设备，其自身达到预定可使用状态和后续产品生产工艺的试验是两个可以明确区分的具有先后顺序的过程(不同时)，两部分各自的成本都单独归集，分别可以可靠计量。